臺灣高等法院臺南分院刑事裁定　　　　　 九十一年度交抗字第一五號　Ａ
　　　抗　告　人
　　　即受處分人　甲　○　○
右列抗告人因違反道路交通管理處罰條例案件，不服臺灣臺南地方法院中華民國九十
一年七月三十日所為裁定（九十一年度交聲字第一二○號）提起抗告，本院裁定如左
：
      主      文
抗告駁回。
      理      由
一、抗告意旨略以：原裁定理由僅以證人即當日執勤員警陳守龍證稱：「本件總共作
    一次酒測，吹氣不足時我們才又重做一次，總共二次顯示吹氣不足，一直到第三
    次才檢測出來等語」以資為裁定駁回之基礎，固非無見，惟查，本件已相隔達六
    個月以上，警員出勤次數已無法計算，於六個月後仍證稱第三次才完成酒測，該
    警員明顯以抗告人於原審所為之異議狀為內容判定，並於應訊時依經驗為證稱，
    然原審未予查察，顯著有應依職權調查之證據而疏於調查之違誤。又查抗告人於
    酒測時，前一、二次於酒測一均顯有數字且未超過標準數值，然警察仍為第三次
    酒測且未顯示儀器數字於抗告人觀看，即告知有超過標準，並開立違規告發單，
    再者抗告人雖於酒測前有飲用一杯啤酒，應不會超過酒測標準，員警測出超過酒
    測標準，應容有誤會云云。
二、按汽車駕駛人，駕駛汽車經測試檢定有酒精濃度超過規定標準情形者，處新臺幣
    一萬五千元以上六萬元以下罰鍰，並當場禁止其駕駛及吊扣其駕駛執照一年，道
    路交通管理處罰條例第三十五條第一項第一款，分別定有明文。次按處理違反道
    路交通管理事件之程序及統一裁罰標準，依違反道路交通管理事件統一裁罰標準
    及處理細則之規定辦理。另查違反道路交通管理處罰條例第三十五條第一項第一
    款之規定，駕駛人其吐氣所含酒精濃度超過每公升零點二五毫克以上，未滿零點
    四毫克，並逾越應到案期限三十日以上未繳納罰鍰者，依違反道路交通管理事件
    統一裁罰標準，處罰鍰新台幣三萬元，，違反道路交通管理事件統一裁罰標準及
    處理細則第二條與違反道路交通管理事件統一裁罰標準表，分別定有明文。
三、按交通警員掣單舉發違反道路交通管理處罰條例所列之違規事實，本質上為行政
    處分，係公務員基於職務上權力，依法就特定之具體事件所為具公法上效果之單
    方行政行為，基於公務員為公法上行為具有公信力之原則，該行政處分當可被推
    定為真正，其據以依法處分之事實認定亦為正確無誤，本此公信原則，乃立法者
    賦予行政機關制定違反道路交通事件統一裁罰標準及處理細則，使執勤警員得當
    機立即處分（如違反道路交通管理事件統一裁罰標準及處理細則第二十三條得逕
    行舉發之規定），以維護交通秩序、安全之行政目的，並保障人民之生命、身體
    及財產法益。
四、經查：抗告人對於為警於民國九十年十二月六日二十三時二分許，駕車在台南縣
    歸仁鄉○○○路○段，為警測驗吐氣所含酒精濃度三次之事實並不爭執。而證人
    即當日執勤員警陳龍守到庭證稱：「本件總共做了一次（酒測），但是如果吹氣
    量不足的時候，我們才又重做一次，總共二次顯示吹氣量不足，一直到第三次才
    檢測出來」等語，與卷附受處分人甲○○之酒測檢驗單所載其測試值為0.29mg／
    l ，「不合格」之意旨相符，加以抗告人承認當時確有飲酒，顯然該次酒測之基
    本條件即被測人有飲酒係屬正確，而所得之酒測成績，係依機器運作所得之客觀
    成績，並無人為運作影響，足以信賴，也可佐證證人陳龍守之證言可信，證人陳
    龍守依其記憶及資料所為證言，既與事實相符，當然應予採信，抗告人辯稱第一
    、二次檢測均在規定範圍內等情，並無任何佐證，尚不足採信。
五、經查，本件抗告人經台南縣警察局交通警察隊於九十年十二月六日舉發，應到案
    日期為九十年十二月二十一日，此有台南縣警察局南縣警交字第Ｍ000000
    00號舉發違反道路交通管理事件通知單一紙附卷可稽。抗告人遲至九十一年四
    月二十日始向監理機關聲明不服，有裁決機關移送書一紙載明。抗告人逾越應到
    案期限三十日以上，裁決機關裁處抗告人罰鍰新台幣三萬元，並吊扣駕駛執照十
    二個月，自有所據。
六、綜上所述，抗告人於右述之時、地有酒後駕車之事實，既堪認定，原處分機關據
    此並引用前開道路交通管理處罰條例第三十五條第一項第一款之規定，裁處抗告
    人罰鍰三萬元，並吊扣執照一年，於法即無不當。原審以抗告人確有前開酒後駕
    車之事實，認原處分機關所為之裁罰處分並無不合，而駁回抗告人在原審之異議
    ，本院經核其認事用法，俱無不合。抗告人猶執陳詞指摘原裁定不當，為無理由
    ，應予駁回。
據上論斷，應依道路交通案件處理辦法第二十六條，刑事訴訟法第四百十二條，裁定
如主文。
中    華    民    國      九十一      年      九      月      三十      日
                                  臺灣高等法院臺南分院刑事第七庭
                                      審判長法官  蔡    崇    義
                                            法官  董    武    全
                                            法官  宋    明    中
右正本證明與原本無異。
不得再抗告。
                                      法院書記官  李    育    儒
中    華    民    國      九十一      年      十      月        二      日
